---
title: "Homework w40"
output: html_document
date: "2023-10-12"
---

# Task 1: Create a Danish equivalent of AUSmap with esri layers, 

```{r}
library(leaflet)
library(htmlwidgets)
```

```{r}
l_Dan <- leaflet() %>% 
  setView(10.2160, 56.1227, zoom = 13)
```

```{r}
esri <- grep("^Esri", providers, value = TRUE)
```

```{r}
for (provider in esri){l_Dan<- l_Dan %>% addProviderTiles(provider, group = provider)
}
```

```{r}
DANMAP <- l_Dan %>%
  addLayersControl(baseGroups = names(esri),
                   options = layersControlOptions(collapsed = FALSE)) %>%
  addMiniMap(tiles = esri[[1]], toggleDisplay = TRUE,
             position = "bottomright") %>%
  addMeasure(
    position = "bottomleft",
    primaryLengthUnit = "meters",
    primaryAreaUnit = "sqmeters",
    activeColor = "#3D535D",
    completedColor = "#7D4479") %>% 
  htmlwidgets::onRender("
                        function(el, x) {
                        var myMap = this;
                        myMap.on('baselayerchange',
                        function (e) {
                        myMap.minimap.changeLayer(L.tileLayer.provider(e.name));
                        })
                        }") %>% 
  addControl("", position = "topright")
```


```{r}
DANMAP
```

# Task 2: Read in the googlesheet data you and your colleagues 


```{r}
library(tidyverse)
library(googlesheets4)
library(leaflet)
gs4_deauth()
```

```{r}
places <- read_sheet("https://docs.google.com/spreadsheets/d/1PlxsPElZML8LZKyXbqdAYeQCDIvDps2McZx1cTVWSzI/edit#gid=124710918",
                     col_types = "cccnncnc", range = "DigitalMethods")
glimpse(places)
```

```{r}
leaflet() %>% 
  addTiles() %>% 
  addMarkers(lng = places$Longitude, 
             lat = places$Latitude,
             popup = places$Description)
```

```{r}
DANMAP %>% 
  leaflet() %>%
  addTiles() %>%
  addMarkers(lng = places$Longitude, 
             lat = places$Latitude,
             popup = places$Description,
             clusterOptions = markerClusterOptions()) %>%
  addProviderTiles("Esri.WorldImagery",
                   options = providerTileOptions(opacity=0.5)) %>%     
  setView(lng = 10.2160, lat = 56.1227, zoom = 14)
```

# Task 3: Can you cluster the points in Leaflet? Google "clustering options in Leaflet"'


```{r}
DANMAP %>%
  addMarkers(lng = places$Longitude, 
           lat = places$Latitude,
           popup = places$Description,
           clusterOptions = markerClusterOptions())
```


# Task 4: Look at the map and consider what it is good for and what not.
En af fordelene ved kortet er, at det giver en god visualisering. Kortet hjælper med at skabe et godt overblik. Det er nemt for læseren at se de udvalgte steder og deres geografiske placering. Derfor er kortet velegnet til at give læserne en hurtig og effektiv forståelse. Dette skal også forstås i sammenhæng med, at de fleste ikke ville kunne placere alle punkter ud fra koordinater alene eller blot ud fra stednavne, veje eller gadenavne. Derudover indeholder kortet en række gode detaljer, såsom muligheden for at zoome ind og se, hvilke landsdele der er mest repræsenterede. Ulempen er dog, at kortet ikke giver information om, hvorfor de enkelte lokationer er vigtige, men kun indeholder en lille note g ikke deres præcise placering

# Task 5: Find out how to display notes and classifications in the map.
Da Vi allerede fra tidligere oppe har noter på vores koodinater, ville dette ikke være nødvendigt at lave igen. Løsingen ses i task 3, hvor følgende linje tilføjer noter "popup = places$Description". Man kan finde noterne ved at klikke på kondinaterne/punkterne. 
